【裁判字號】    94,易,2096
【裁判日期】    950630
【裁判案由】    毒品危害防制條例
【裁判全文】
臺灣臺北地方法院刑事判決              94年度易字第2096號
公  訴  人  臺灣臺北地方法院檢察署檢察官
被      告  甲○○
                    （另案現於臺灣臺北監獄執行中）
上列被告因違反毒品危害防制條例案件，經檢察官提起公訴（九
十四年度毒偵字第三四三五號）及檢察官移送併辦（九十四年度
毒偵字第三八八三號、九十五年度毒偵字第四八八號、第八二八
號、第一四三三號、第一五一五號），本院判決如下：
        主 文
甲○○連續施用第二級毒品，累犯，處有期徒刑捌月。扣案之甲
基安非他命壹包（毛重捌點陸公克，淨重捌點壹公克）沒收銷燬
，吸管壹根、吸食器貳支，均沒收。
      犯罪事實
一、甲○○於民國七十二年三月三十一日因竊盜案件經本院判處
    有期徒刑一年六月確定，於七十二年四月二十日因違反麻醉
    藥品管理條例案件經本院判處有期徒刑七月確定，二案送監
    執行，於七十四年三月四日執行完畢；於八十年二月二十八
    日因竊盜案件經本院判處有期徒刑一年六月，八十年八月二
    十九日確定，於八十一年六月二十八日執行完畢；於八十四
    年五月十二日因違反肅清煙毒條例案件經本院判處有期徒刑
    三年六月確定，於八十五年三月十五日送監執行，八十六年
    四月二十六日縮短刑期假釋出監，嗣假釋經撤銷，於八十八
    年四月二十三日入監執行殘刑有期徒刑一年八月十日，於九
    十年六月三十日縮短刑期執行完畢；又於九十一年八月一日
    因違反毒品危害防制例案件經本院判處應執行有期徒刑十月
    ，九十二年十二月十二日入監執行，九十四年六月十六日因
    縮短刑期假釋出監，於九十四年七月五日縮刑期滿執行完畢
    。又於九十五年一月十八日因施用第一級毒品案件經台灣高
    等法院判處有期徒刑一年五月，於九十五年三月十三日確定
    ，並於九十五年五月三日緝獲到案，九十五年五月四日送監
    執行。
二、甲○○於八十七年七月一日因施用毒品案件經台灣板橋地方
    法院八十七年度毒聲字第五○八號裁定送勒戒處所觀察勒戒
    ，因有繼續施用毒品傾向，復經台灣板橋地方法院於八十七
    年七月二十一日以八十七年度毒聲字第八六六號裁定入戒治
    所施以強制戒治，於八十七年十二月七日經裁定停止戒治出
    所，嗣停止戒治經撤銷，於八十八年十一月二十四日入戒治
    所施以強制戒治，並於八十九年七月十四日執行完畢出戒治
    所，且經台灣板橋地方法院檢察署檢察官於九十年八月二十
    七日以九十年度戒毒偵字第五○七號不起訴處分。又於九十
    一年五月八日因施用毒品案件經本院以九十一年度毒聲字第
    九一九號裁定入戒治所施以強制戒治，而於九十一年七月八
    日入戒治所施以強制戒治，於九十二年四月十四日因停止戒
    治出戒治所，而於九十二年七月七日停止戒治付保護管束期
    滿執行完畢。詎甲○○於前述九十二年七月七日停止強制戒
    治交付保護管束期滿後五年內，又基於施用第二級毒品之概
    括犯意，自九十四年七月初起至九十五年五月三日早上止，
    連續多次，在台北市中山區○○○路○段五五巷五號四樓住
    處、台北縣三重市信義公園公共廁所內、台北市中山區美術
    公園廁所內等地，將甲基安非他命放進玻璃球內燒烤吸煙之
    方式，施用第二級毒品甲基安非他命。嗣先後：(一)於九十四
    年七月三十一日晚間九時許，甲○○在台北市中山區○○○
    路、農安街口向路旁之鹹酥雞攤販購買鹹酥雞時遇台北市政
    府警察局中山分局警員上前盤查，甲○○慌忙將錢連同所持
    有之甲基安非他命一包（毛重八．六公克，淨重八．一公克
    ）交予攤販，該名攤販立即查覺而將該包甲基安非他命丟棄
    地上因而被查獲，並扣得甲○○持有之甲基安非他命一包（
    毛重八．六公克，淨重八．一公克）。(二)甲○○於九十四年
    六月十六日假釋出監，因其係中山分局列管之毒品人口，而
    於九十四年九月十六日、九十四年十月六日、九十四年十月
    十一日、九十四年十一月四日前往中山分局報到採尿送檢均
    檢驗出嗎啡及甲基安非他命陽性反應，中山分局於九十四年
    十二月三日上午十一時四十五分許經甲○○同意至上址甲○
    ○住處搜索，因搜出施用海洛因之塑膠吸管四條、海洛因殘
    渣袋一個、甲基安非他命用之吸管一根，因而查獲甲○○施
    用第一級毒品海洛因、第二級毒品甲基安非他命。(三)九十五
    年一月二十六日上午五時三十五分許，甲○○在台北市中山
    區○○○路○段五五巷口與雙城街口遇中山分局警員時因神
    色慌張，警員乃上前盤查，自甲○○手上扣得甲○○所有供
    施用甲基安非他命之吸食器二支因而查獲。(四)九十五年三月
    三日下午三時許台北市政府警察局大安分局警員持本院核發
    之搜索票前往上址甲○○住處搜索，在該住處內搜出甲○○
    持有之海洛因四小包（合計總重毛重一．二公克、淨重○．
    四公克）、海洛因殘渣袋四個，經帶回大安分局調查並採尿
    送驗，因尿液除檢出嗎啡陽性反應外（上揭涉犯之施用第一
    級毒品案件已經台灣高等法院判處有期徒刑一年五月確定，
    現在台灣台北監獄執行中），另檢出甲基安非他命陽性反應
    因而查獲甲○○又再施用第二級毒品。(五)於九十五年四月二
    十九日上午十時三十四分甲○○前往中山分局報到採尿送檢
    ，檢驗出嗎啡（另偵辦中）及甲基安非他命陽性反應。(六)於
    九十五年五月三日下午六時許信義分局警員據報前往上址甲
    ○○住處逮捕因執行案件經通緝之甲○○，且經採尿送檢，
    尿液再度檢驗出嗎啡陽性反應（另偵辦中）及甲基安非他命
    陽性反應。
三、案經台北市政府警察局中山分局移送台灣台北地方法院檢察
    署檢察官偵查起訴及中山分局、大安分局、信義分局移送台
    灣台北地方法院檢察署檢察官偵查移送併辦。
    理  由
一、上揭施用第二級毒品之犯罪事實，已據被告於警訊、偵查及
    本院審理時供述甚詳，而被告於九十四年七月三十一日晚間
    九時許在台北市中山區○○○路、農安街口，於九十五年一
    月二十六日上午五時三十五分許在台北市中山區○○○路○
    段五五巷口與雙城街口、於九十五年三月三日下午三時許在
    上址住處因涉嫌施用毒品為警逮捕帶回警局調查採尿送驗、
    於九十五年五月三日下午六時許在上址因經通緝為警逮捕帶
    回警局採尿送驗及被告於九十四年九月十六日、九十四年十
    月六日、九十四年十月十一日、九十四年十一月四日、九十
    五年四月二十九日上午十時三十四分前往中山分局報到採尿
    送驗，尿液均呈甲基安非他命一節，有鑑定人結文、台北市
    政府警察局偵辦毒品案件尿液檢體委驗單、台灣檢驗科技股
    份有限公司濫用藥物尿液檢驗報告（九十四年度毒偵字第三
    四三五號卷第三頁至第五頁）、列管毒品人口尿液檢體採集
    送驗紀錄表、台灣尖端先進生技醫藥股份有限公司影本各四
    紙（九十四年度毒偵字第三八八三號）、台灣台北地方法院
    檢察署九十五年三月八日函送之鑑定人結文、台北市政府警
    察局偵辦毒品案件尿液檢體委驗單、台灣檢驗科技股份有限
    公司濫用藥物尿液檢驗報告（本院卷第三十三頁至第三十五
    頁）、台北市政府警察局偵辦毒品案件尿液檢體委驗單、結
    文、台灣檢驗科技股份有限公司濫用藥物尿液檢驗報告（九
    十五年度毒偵字第八二八號卷第一二○頁至第一二二頁）、
    台北市政府警察局偵辦毒品案件尿液檢體委驗單、台灣檢驗
    科技股份有限公司濫用藥物尿液檢驗報告影本（九十五年度
    毒偵字第一四三三號卷第七頁至第十頁）、台北市政府警察
    局偵辦毒品案件尿液檢體委驗單、鑑定人結文、台灣檢驗科
    技股份有限公司濫用藥物尿液檢驗報告（九十五年度毒偵字
    第一五一五號卷第四、五、七頁）在卷可稽，且現場並查獲
    甲基安非他命一包（毛重八．六公克，淨重八．一公克）、
    甲基安非他命用之吸管一根及甲基安非他命之吸食器二支扣
    案可證，亦有台北市政府警察局中山分局證物送驗紀錄表、
    台北市政府警察局搜索扣押筆錄、扣押物品目錄表、扣押物
    品收據、台北市政府警察局中山分局查獲涉嫌毒品危害防制
    條例毒品初步鑑驗報告書、照片一紙（九十四年度毒偵字第
    三四三五號卷第六頁、第二十一頁至第二十五頁、第三十七
    頁）、自願受搜索同意書、台北市政府警察局中山分局搜索
    扣押筆錄、扣押物品目錄表、扣押物品收據、台北市政府警
    察局中山分局查獲涉嫌品危害防制條例毒品初步鑑驗報告書
    、照片二紙（九十五年度毒偵字第四八八號卷第十三頁至第
    二十三頁）在卷可稽；而其中(一)於九十四年七月三十一日晚
    間九時許，在台北市中山區○○○路、農安街口向路旁之地
    上為警查獲之甲基安非他命一包（毛重八．六公克，淨重八
    ．一公克），警方當場以聯勤二○四廠製造之煙毒品檢驗Ａ
    包試驗初步檢驗結果呈安非他命反應，(二)於九十五年一月二
    十六日上午五時三十五分許，在台北市中山區○○○路○段
    五五巷口與雙城街口為警查扣之甲基安非他命之吸食器二支
    ，警方當場以聯勤二○四廠製造之煙毒品檢驗Ａ包試驗初步
    檢驗結果呈安非他命反應，亦有台北市政府警察局中山分局
    查獲涉嫌毒品危害防制例案件毒品初步鑑驗報告單、查獲毒
    品照片各一紙（九十四年度毒偵字第三四三五號卷第二十五
    頁、第三十七頁）、台北市政府警察局中山分局查獲涉嫌毒
    品危害防制例案件毒品初步鑑驗報告單一紙、查獲毒品照片
    二紙（九十五年度毒偵字第四八八號卷第二十二頁、第二十
    三頁）在卷可稽，足認被告自白與事實相符；又被告於八十
    七年七月一日因施用毒品案件經台灣板橋地方法院八十七年
    度毒聲字第五○八號裁定送勒戒處所觀察勒戒，因有繼續施
    用毒品傾向，復經台灣板橋地方法院於八十七年七月二十一
    日以八十七年度毒聲字第八六六號裁定入戒治所施以強制戒
    治，於八十七年十二月七日經裁定停止戒治出所，嗣停止戒
    治經撤銷，於八十八年十一月二十四日入戒治所施以強制戒
    治，並於八十九年七月十四日執行完畢出戒治所，且經台灣
    板橋地方法院檢察署檢察官於九十年八月二十七日以九十年
    度戒毒偵字第五○七號不起訴處分；又於九十一年五月八日
    因施用毒品案件經本院以九十一年度毒聲字第九一九號裁定
    入戒治所施以強制戒治，而於九十一年七月八日入戒治所施
    以強制戒治，於九十二年四月十四日因停止戒治出戒治所，
    而於九十二年七月七日停止戒治付保護管束期滿執行完畢各
    情，亦有台灣台北地方法院檢察署刑案資料查註紀錄表、台
    灣高等法院被告全國前案紀錄表及台灣高等法院出入監簡列
    表在卷足憑，被告係於強制戒治執行完畢經釋放後五年內再
    犯毒品危害防制條例第十條第二項之施用第二級毒品罪，事
    證明確，被告犯行堪予認定。
二、核被告所為，係犯毒品危害防制條例第十條第二項之施用第
    二級毒品罪。被告持有第二級毒品甲基安非他命，既意在供
    己施用，其持有之低度行為應為施用之高度行為吸收，不另
    論罪。被告多次施用第二級毒品甲基安非他命之行為，時間
    緊接，所犯構成要件相同，顯係基於概括犯意為之，應依刑
    法第五十六條連續犯之規定論以一罪，並加重其刑。起訴書
    雖僅對於被告於九十四年七月三十一日下午六時許在台北縣
    三重市信義公園內施用第二級毒品甲基安非他命之犯行予以
    起訴，其餘犯罪事實二之施用第二級毒品甲基安非他命之犯
    行未予起訴，惟與前揭經起訴判決之施用第二級毒品甲基安
    非他命之犯行，係基於概括之犯意而為，具有連續犯之裁判
    上一罪關係，本院自得一併審理，而此亦已經台灣台北地方
    法院檢察署檢察官移送本院併辦（九十四年度毒偵字第三八
    八三號、九十五年度毒偵字第四八八號、第八二八號、第一
    四三三號、第一五一五號），且經檢察官於本院審理時當庭
    補充陳述。又被告有犯罪事實一之犯罪科刑及執行前科，並
    於九十一年八月一日因違反毒品危害防制例案件經本院判處
    應執行有期徒刑十月，於九十二年十二月十二日入監執行，
    九十四年六月十六日因縮短刑期假釋出監，而於九十四年七
    月五日縮刑期滿執行完畢，有台灣台北地方法院檢察署刑案
    資料查註記錄表、台灣高等法院被告全國前案紀錄表在卷可
    稽，被告五年內再犯本件有期徒刑以上刑之罪，為累犯，應
    依刑法第四十七條規定加重其刑，並遞加之。爰審酌被告有
    違反麻醉藥品管理條例、肅清煙毒條例前科，且經觀察、勒
    戒、強制戒治後仍再犯罪，顯見戒毒意志不堅，惟其犯罪戕
    害自身，尚無害及他人，犯罪後坦承犯行，並深表悔悟，態
    度良好等一切情狀，量處如主文所示之刑。扣案之甲基安非
    他命一包（毛重八．六公克，淨重八．一公克）係第二級毒
    品，應依毒品危害防制條例第十八條第一項前段沒收銷燬之
    ，甲基安非他命用之吸管一根及甲基安非他命之吸食器二支
    是供施用第二級毒品甲基安非他命，且均為被告所有，已據
    被告供述在卷，為供本案犯罪所用之物，亦應依刑法第三十
    八條第一項第二款規定宣告沒收。
據上論斷，應依刑事訴訟法第二百九十九條第一項前段，毒品危
害防制條例第十條第二項、第十八條第一項前段，刑法第十一條
前段、第五十六條、第四十七條、第三十八條第一項第二款，判
決如主文。
本案經檢察官高怡修到庭執行職務
中    華    民    國    95    年    6    月    30    日
                          臺灣臺北地方法院刑事第十庭
                              審判長法  官  林婷立
                                    法  官  紀文惠
                                    法  官  林柏泓
如不服本判決應於收受送達後十日內向本院提出上訴書狀，其未
敘述上訴之理由者並得於提起上訴後十日內向本院補提理由書。
以上正本證明與原本無異。
                                    書記官  惠莊
中    華    民    國    95    年    6     月    30    日
附論罪科刑依據之法條：
毒品危害防制條例第十條
施用第一級毒品者，處六月以上五年以下有期徒刑。
施用第二級毒品者，處三年以下有期徒刑。


司法院資訊處製作；財團法人民間司法改革基金會備份。
